【裁判字號】    90,訴,409
【裁判日期】    900710
【裁判案由】    給付借款等
【裁判全文】
臺灣嘉義地方法院民事判決  九十年度訴字第四○九號
    原      告  甲○○
    被      告  乙○○
右當事人間請求給付借款事件，本院判決如左：
    主    文
被告應給付原告新台幣佰伍拾萬元，及自民國八十八年四月一日起至清償日止，按
年息百分之二十計算之利息，並自民國八十八年四月一日起至清償日止，按日以每新
台幣壹佰元給付新台幣０．五角計算之違約金。
原告其餘之訴駁回。
訴訟費用由被告負擔。
本判決第一項於原告以新台幣壹佰壹拾陸萬陸仟元供擔保後，得假執行。
原告其餘假執行之聲請駁回。
    事    實
甲、原告方面：
  一、聲明：被告應給付原告新台幣（以下同）三百五十萬元，及自民國八十八年四
      月一日起至清償日止，按月息一．八分（即年息百分之二一．六）計算之利息
      ，並自八十八年四月一日起至清償日止，按日以每一百元給付０．五角計算之
      違約金；並以供擔保為條件之假執行宣告。
  二、陳述：被告於民國八十六年九月八日向原告借用三百五十萬元，約定利息按月
      息一．八分（即年息百分之二一．六）計算，違約金自違約日起每百元按日給
      付一角（原告起訴後減縮為每百元按日給付０．五角）清償期為八十七年三月
      三十日。詎屆清償期後，屢向被告催討，均置之不理，依消費借貸契約請求被
      告給付如聲明所示之本息及違約金。
  三、證據：提出金錢借用證書影本一份為證。
乙、被告方面
  一、聲明：駁回原告之訴。
  二、陳述：有欠這些錢沒錯，但現無力償還，房子也被原告拍賣了，以後有錢再還
      ，希望原告不要請求違約金。
    理    由
一、原告主張之事實，業據其提出金錢借用證書影本一份為證，核屬相符，並為被告
    所自認。又依原告提出之金錢借用證書，兩造約定違約金為「自逾違約日起每百
    元按日給付新台幣壹角計算之」（原告起訴後減縮為每百元按日給付０．五角）
    ，被告並自認該金錢借用證書為其所簽章，足見兩造關於本件借款有上開違約金
    之約定，堪信原告之主張為真實。惟按約定利率，超過週年百之二十者，債權人
    對於超過部分之利息，無請求權，民法第二百零五條定有明文。查兩造關於利息
    之約定為月息一．八分計算，核算為年息百分之二一．六，其超過年息百分之二
    十之部分，依上開規定，原告無請求權，該部分無法准許。
二、從而原告依消費借貸契約之法律關係請求被告給付借款三百五十萬元，及自八十
    八年四月一日起至清償日止，按年息百分之二十計算之利息，並自八十八年四月
    一日起至清償日止，按日以每一百元給付０．五角計算之違約金為有理由，應予
    准許，逾此部分之請求無理由，應予駁回。
三、原告陳明願供擔保，請求宣告假執行，經核其勝訴部分於法並無不合，茲酌定相
    當之擔保金額，予以准許。至於其敗訴之部分，其假執行之聲請亦失所附麗，應
    併予駁回。
四、據上論結，本件原告之訴為一部有理由，一部無理由，依民事訴訟法第七十九條
    但書、第三百九十條第二項，判決如主文。
中      華      民      國    九十      年      七      月      十      日
~B臺灣嘉義地方法院民事第一庭
~B    法  官  黃渙文
右為正本係照原本作成
如對本判決上訴須於判決送達後廿日內向本院提出上訴狀
中      華      民      國    九十      年      七      月      十      日
~B    書記官  侯學義


司法院資訊處製作；財團法人民間司法改革基金會備份。
